【裁判字號】    97,交聲,838
【裁判日期】    970731
【裁判案由】    違反道路交通管理處罰條例聲明異議
【裁判全文】
臺灣桃園地方法院交通事件裁定      97年度交聲字第838 號
異  議  人
即受處分人  甲○○
原處分機關  交通部公路總局新竹區監理所桃園監理站
上列受處分人因違反道路交通管理處罰條例案件，不服交通部公
路總局新竹區監理所桃園監理站97年4 月23日所為之處分（原處
分：桃監裁罰字第裁52—U00000000 號），聲明異議，本院裁定
如下：
    主  文
異議駁回。
    理  由
一、原處分意旨略以：異議人即受處分人甲○○於民國97年3 月
    25日下午4 時45分許，駕駛車牌號碼為9385—KS號自用小客
    車行經臺北縣鶯歌鎮○○○○道處，遭內政部警政署鐵路警
    察局第一警務段桃園分駐所警員舉發「駕駛人行經鐵路平交
    道，遮斷器開始放下，警鈴已響，閃光號誌已顯示，仍強行
    闖越」之違規，並填製鐵警行字第U00000000 號內政部警政
    署鐵路警察局舉發違反道路交通管理事件通知單（異議人拒
    絕簽收），異議人依期限（原到案日期97年4 月9 日）到案
    向交通部公路總局新竹區監理所桃園監理站（下稱原處分機
    關）提出申訴，經向原舉發機關查證，仍認異議人有上開違
    規行為，原處分機關乃依道路交通管理處罰條例第54條第1
    款之規定，裁處罰鍰新臺幣（下同）9000元，並依同法第63
    條第1 項第3 款規定記違規點數3 點及施以道路安全講習等
    語。
二、本件異議意旨略以：異議人於97年3 月25日下午4 時45分許
    ，駕駛車牌號碼9385—KS號自用小客車行經臺北縣鶯歌鎮○
    ○○○道，惟當時因為車頭已過平交道黃線，警鈴才響，後
    方又有來車，看遮斷器尚未放下，故駛過平交道，遭舉發員
    警攔查而處以罰鍰9000元。異議人不服，認為處罰過重，況
    違規當時車子若不駛過平交道，則遮斷器放下會傷到車子，
    但若後退，後方又有來車，且遮斷器尚未放下，怎可以「強
    行闖越」論處，是原處分之處罰顯有不當，爰依法聲明異議
    ，請求撤銷原處分等語。
三、按交通法庭認為聲明異議無理由者，應以裁定駁回之，道路
    交通案件處理辦法第19條定有明文。再按汽車駕駛人，駕車
    在鐵路平交道有不遵守看守人員之指示，或遮斷器開始放下
    ，或警鈴已響、閃光號誌已顯示，仍強行闖越之情形者，處
    新臺幣6000元以上12000 元以下罰鍰；汽車駕駛人，有第54
    條規定之情形者，應接受道路交通安全講習；汽車駕駛人有
    第54條情形者，除依原條款處罰鍰外，並予記違規點數3 點
    ，道路交通管理處罰條例第54條第1 款、第24條第1 項第4
    款、第63條第1 項第3 款亦有明定。
四、經查：
  (一)異議人於97年3 月25日下午4 時45分許駕駛車牌號碼9385—
    KS號自用小客車，行經臺北縣鶯歌鎮○○○○道時，為內政
    部警政署鐵路警察局第一警務段桃園分駐所警員舉發「駕駛
    人行經鐵路平交道，遮斷器開始放下，警鈴已響，閃光號誌
    已顯示，仍強行闖越」之違規，而填製內政部警政署鐵路警
    察局鐵警行字第U00000000 號舉發違反道路交通管理事件通
    知單，再經原處分機關認違規事實明確，於97年4 月23日以
    異議人違反道路交通管理處罰條例第54條第1 款，裁處異議
    人罰鍰9000元，並記違規點數3 點及施以道路安全講習，有
    內政部警政署鐵路警察局鐵警行字第U00000000 號舉發違反
    道路交通管理事件通知單、交通部公路警察局新竹區監理所
    桃監裁罰字第裁52—U00000000 號違反道路交通管理事件裁
    決書附卷可稽。
  (二)經本院傳喚異議人未到，異議人雖以書狀表明前詞置辯，然
    查，經本院當庭勘驗9385—KS號自用小客車交通違規蒐證光
    碟，結果為：「1.畫面時間2 秒時，平交道警鈴開始響、閃
    光號誌開始顯示。2.畫面時間7 、8 秒時，9385—KS車輛自
    畫面左方出現，並直接右轉闖越平交道，而由9385—KS通過
    平交道之車速觀之，該車並未有減速通行之情況，且該車右
    轉時後方並無來車，因此無異議人所述無法後退之情形。3.
    自平交道警鈴開始響至9385—KS出現平交道，時間共有5 、
    6 秒之久，所以9385—KS車輛在右轉時應已知該平交道將有
    火車經過，而有充足的時間可以停在平交道前面，且當時平
    交道上的遮斷器在該車通過時是逐漸放下，並非如異議人所
    述：若不駛過平交道，遮斷器放下會傷到車子，要後退，後
    方又有來車之情況。」，有本院97年7 月3 日勘驗筆錄在卷
    可參，由上開勘驗交通違規蒐證光碟之結果可知異議人在鳳
    鳴鐵路平交道警鈴、閃光號誌已顯示數秒後，趁平交道遮斷
    器開始逐漸放下時，迅即駕駛上開車輛通過該平交道，且異
    議人後方亦無來車的情況甚明，顯非如異議人上開所述有進
    退兩難之情形，異議人所述非可採信，綜上足認異議人於97
    年3 月25日下午4 時45分確實有駕駛自用小客車行經鐵路平
    交道，遮斷器開始放下、警鈴已響及閃光號誌已顯示之時，
    仍強行闖越之違規事實明確。
五、綜上所述，原處分機關認定異議人違反道路交通管理處罰條
    例第54條第1 款之規定，而依違反道路交通管理事件統一裁
    罰基準及處理細則之規定裁處異議人罰鍰新臺幣9000元，並
    依同條例第63條第1 項第3 款記違規點數3 點及依同條例第
    24條第1 項第4 款施以道路交通安全講習，其認事用法並無
    違誤，罰鍰金額亦稱適當，並無異議人所述有罰鍰過重之情
    形，故本件異議人聲明異議請求撤銷原處分，為無理由，應
    予駁回。
據上論斷，應依道路交通案件處理辦法第19條，裁定如主文。
中    華    民    國    97    年    7     月    31     日
                        臺灣桃園地方法院交通法庭
                              法  官    蘇昭蓉
以上正本證明與原本無異。
如不服本裁定，應於裁定送達後5 日內向本院提出抗告狀。
                              書記官  黃俊燁
中    華    民    國    97    年    7     月    31    日


司法院資訊處製作；財團法人民間司法改革基金會備份。
